臺灣高等法院刑事判決　　　　　　　　　　　　　九十一年度上訴字第二六四九號
　　上　訴　人
　　即　被　告　丁○○　男三十.
右上訴人因違反槍砲彈藥刀械管制條例案件，不服臺灣新竹地方法院九十一年度訴字
第二一七號，中華民國九十一年七月三十一日第一審判決（起訴案號：臺灣新竹地方
法院檢察署九十年度偵字第七○四三號）提起上訴，本院判決如左：
    主  文
原判決撤銷。
丁○○未經許可，持有可發射子彈具有殺傷力之仿ＢＥＲＥＴＴＡ廠半自動手槍製造
之玩具手槍改造之槍枝，累犯，處有期徒刑壹年陸月，併科罰金新臺幣拾萬元，罰金
如易服勞役，以新臺幣玖佰元即銀元佰元折算壹日。
扣案之仿ＢＥＲＥＴＴＡ廠半自動手槍製造之玩具手槍所改造而成之槍枝（槍枝管制
編號：0000000000號）壹枝，沒收。
    事  實
一、丁○○前因違反麻醉藥品管理條例案件，經臺灣新竹地方法院判處有期徒刑七月
    確定；復因竊盜罪，經同一法院判處有期徒刑一年四月確定，兩案接續執行，於
    八十八年一月八日假釋期滿執行完畢。竟不知悔改，於不詳時地，未經許可，持
    有可發射子彈具有殺傷力之仿ＢＥＲＥＴＴＡ廠半自動手槍製造之玩具手槍換裝
    土造金屬槍管所改造槍枝之一枝（管制編號：0000000000號），嗣於
    八十八年八月二日某時許，搭乘乙○○所駕駛車號ＪＵ─四九九五號自用小客車
    ，由新竹市青草湖返回新竹縣竹北市大義里山腳六十號乙○○住處途中，將之持
    交乙○○代為寄藏上開改造具殺傷力之槍枝（乙○○未經許可，寄藏改造槍枝部
    分，業經判處有期徒刑十月，併科罰金新台幣三萬元確定），置放於乙○○上述
    車輛之右前座底下，丁○○隨後於途經新竹縣竹北市竹北保齡球館時下車離去。
    乙○○則駕車返回前開住處，經新竹縣警察局竹北分局警員甲○○接獲線報，至
    乙○○住處埋伏，於同日下午六時十分許，查獲乙○○供出上情，而扣得上開槍
    枝。
二、案經臺灣新竹地方法院檢察署檢察官自動檢舉偵查起訴。
    理  由
一、上訴人即被告丁○○矢口否認右開犯行，於原審辯稱：伊不曾看過查獲之槍枝，
    亦非伊交給乙○○寄藏，乙○○在偵查中也有說槍枝非伊所有，且當天也未見到
    許志鵬，如警察據報說伊持有槍枝，應該抓伊而非乙○○。在本院辯稱：伊在新
    竹青草湖附近搭乘乙○○小客車至省立新竹醫院附近下車後，即與戊○○轉搭丙○○駕駛之小客車離去，當天伊並未到過竹北保齡球館，乙○○則到明新工專附
    近搭載許志鵬云云，並以本案與原審已判決確定之八十九年度訴字第二三八號槍
    砲案件有裁判上一罪關係，應為免訴之判決置辯。
二、查新竹縣警察局竹北分局員警於八十八年八月二日十八時十分許，在新竹縣竹北
    市大義里六十號乙○○住處前，由乙○○從其所駕駛車號ＪＵ─四九九五號自小
    客車右前座下取交給員警之槍枝一枝，有該槍枝扣案及照片一幀（見偵查六○○
    六號卷第八頁）可憑。扣案之槍枝，經送請內政部警政署刑事警察局鑑驗結果，
    認係以仿ＢＥＲＥＴＴＡ廠半自動手槍製造之玩具手槍換裝土造金屬槍管所改造
    而成之槍枝（槍枝管制編號：0000000000號），機械性能良好，認具
    有殺傷力，有該局八十八年八月九日刑鑑字第七七０八四號鑑定通知書一紙在卷
    可查（見偵查六００六號卷第二十一頁）。乙○○並經以寄藏可發射子彈具有殺
    傷力之改造槍枝罪判刑確定，有本院八十九年度上訴字第二六三四號及最高法院
    八十九年度台上字第七六四九號刑事判決可參。茲查：
（一）上訴人確有於八十八年八月二日約中午時分，自新竹青草湖附近搭乘乙○○所
      駕駛之前開自用小客車之事實，此據其二人供承一致（見原審四四六號卷第十
      九頁、本院二六四九號卷第四八頁）。又乙○○於其所涉之上開槍砲案件，及
      上訴人被訴之本件槍砲案件中，乙○○均明確指稱查獲之槍枝，係綽號「大財
      」之上訴人丁○○當日放置於其所駕駛之小客車右前座下方，及其載送上訴人
      至竹北保齡球館下車等情（見偵查六○○六號卷第五頁、第十八頁、第二五頁
      反面、第四二頁，原審四四六號卷第十九頁、原審二一七號卷第七三頁，本院
      二六四九號卷第八四頁），並指稱於搭載上訴人行車途中，許志鵬曾經上車約
      十餘分鐘又下車（見原審二一七號卷第八七頁、本院二六四九號卷第八三頁）
      ，及於原審陳稱「許志鵬上車後，丁○○交一包東西予許志鵬，許志鵬下車就
      走了，丁○○又拿了一包毛巾包著的東西放在副駕駛座底下」、「去載丁○○
      時有看到他拿那把槍在身上，用花色毛巾包起來」等語（見原審四四六號卷第
      十八頁反面、二一七號卷第七三頁）。並無如上訴人所指乙○○於偵查中言及
      槍枝非上訴人所有之情事。
（二）證人許志鵬於乙○○所涉上開案件中亦證稱：「八月二日丁○○與乙○○先來
      找我，當時丁○○拿一包交給我，另一包交給乙○○，二包都是槍，．．」（
      見偵查六００六號卷第四十一頁反面）、「有與他們二人（指乙○○、丁○○
      ）在車上見過一次面，：：，我有上乙○○的車子一下，有開了一下又下車，
      當時丁○○叫我上車的」、「丁○○有交一包東西給我，同時塞一包東西在（
      乙○○車）駕駛座方向盤下面」、「是用毛巾或布包著」、「丁○○當時坐在
      駕駛座旁」等語（見第四四六號卷第七十五頁正、反面），亦直指上訴人確有
      放置一包以毛巾包裹之槍枝在乙○○車上無訛。
（三）上訴人於乙○○所涉之槍砲案件中，檢察官偵查中供稱：「在乙○○車上的槍
      是大牛的（後改稱大鳥，即許志鵬，下同），當時槍放在車上時，大牛（鳥）
      也在車上，當時大牛（鳥）坐在後座，我坐在駕駛座旁邊，槍就放在我坐的坐
      位下方」（見偵查六００六號卷第二十六頁、第三十三頁反面），於原審訊問
      時亦陳稱：「許志鵬將該包東西放在乙○○車子裡，以毛巾包著」、「許志鵬
      的綽號叫大鳥」等語（見原審四四六號卷第三十三頁反面）。亦不諱言上訴人
      及乙○○、許志鵬三人確有同車，及有人置放槍枝在右前方駕駛座下之事實。
（四）本案槍枝之所以查獲，據證人即新竹縣警察局竹北分局警員甲○○於乙○○所
      涉前開案件證稱：「因為我們在竹北保齡球館盤查時碰到一位線民，他之前被
      我們查到安毒，他說一個綽號『大財』之人，拿一支槍及安非他命來保齡球館
      賣安非他命，後來被一位『小凱』之人載走，所以就至『小凱』家埋伏了一陣
      子，後來看到被告（乙○○）出來，口袋鼓鼓的，叫他把它拿出來，就是安非
      他命，後來問他『大財』的槍在哪裡，他自己從車上把槍拿出來，當時槍是用
      毛巾類的東西包著」等情（見第原審四四六號卷第一四一、一四二頁）。
三、按當事人、證人之陳述有部分前後不符，或相互有所歧異時，究竟何者為可採，
    法院得參酌其他相關證據為自由之判斷，非謂一有不符或矛盾，即應認為全部均
    為不可採信。其基本事實之陳述，若果與真實性無礙時，則仍非不得採信。查上
    訴人與乙○○、許志鵬就渠等三人確實有在乙○○所駕駛之小客車內見面，及有
    人放置一把槍枝在乙○○車上之供述，大抵一致。依此，則上訴人否認案發當天
    有看到許志鵬或與許志鵬同車之情形，即有不實，而不可採信。從而，許志鵬究
    竟在何處上乙○○之小客車，乙○○初稱在清草湖附近與上訴人一起上車，後改
    稱二人不是同時上車，許志鵬則謂係在竹北車上見面（見原審四四六號卷第十九
    頁、第七五頁、本院二六四九號卷第八五頁），不論是否因個人記憶關係所致，
    因無礙於其三人確有在車上見面事實之認定，自無進一步探究必要。至於置放槍
    枝地方，許志鵬供稱「在駕駛座方向盤下面」（見原審四四六號卷第七五頁），
    與上訴人及乙○○所稱在副駕駛座底下（右前座下方），雖有部分差異，但均在
    曾車駕駛座附近下面，並無不同。又上訴人雖稱該槍枝為許志鵬所置放，但此為
    許志鵬所否認（見原審四四六號卷第七五頁），而乙○○及許志鵬陳稱槍枝係上
    訴人所置放者，則屬一致。雖乙○○陳稱上訴人置放槍枝在其車上右前方駕駛座
    下，係在許志鵬下車之後，與許志鵬所供「丁○○交一包東西給我，同時塞一包
    東西在乙○○車上」；暨證人甲○○所稱其線報為綽號「大財」之人持槍至竹北
    保齡球館被「小凱」之人載走，與乙○○前揭所述自青草湖附近開車搭載綽號「
    大財」之上訴人至竹北保齡球館，上訴人即下車之情，固略有差異。惟許志鵬有
    無見及上訴人置放槍枝在乙○○之小客車，及證人甲○○之供述不符部分，前者
    ，已據證人乙○○於本院證稱：「我可確定丁○○有放一包東西在我副駕駛座下
    方，那一包東西就是我被查獲的槍枝。丁○○也拿一包東西給許志鵬，許才下車
    」（見本院二六四九號卷第八四頁）。依上訴人及乙○○、許志鵬均陳稱目睹有
    人放置槍枝在乙○○車上之情，應以乙○○在本院所證與許志鵬前開供述一致之
    上情，為可採信。後者，並經證人甲○○說明：「線索也說大財在附近打電動玩
    具，當時也有指明大財是坐某車號的車到附近，我們到現場察訪沒有結果，問電
    玩店經理，把我們所形容的人告訴他，經理告訴我們說那個人剛走」（見本院二
    六四九號卷第八十六頁）。則證人甲○○於原審所指綽號大財之人在竹北保齡球
    館被綽號小凱之人載走，應係線報之細節有誤所致，依員警確有依線報查獲槍枝
    之情形，並不影響證人甲○○證稱綽號「大財」之人確有於案發當天出入竹北保
    齡球館證言之真正。本院審酌乙○○及許志鵬均供稱系爭槍枝係上訴人所置放者
    ，及證人甲○○係接獲有綽號「大財」之人持有槍枝及該「大財」者與乙○○之
    關係等情資，因此在乙○○住處查獲等情，並參酌其三人之供詞彼此互相勾稽，
    足認案發當時在乙○○車上所查獲之槍枝確為上訴人所持有寄放者無疑。上訴人
    前於乙○○所涉案件證稱槍枝係許志鵬所置放，及於本案中否認持有該槍枝云云
    ，並無足取。
四、上訴人另辯稱其搭乘乙○○小客車至省立新竹醫院下車，即與戊○○改搭由丙○○所駕駛之小客車回關東橋家中，不曾到過竹北保齡球館云云。查乙○○於原審
    雖曾一度供稱上訴人有在省立醫院附近下車，並稱上訴人將槍枝放在伊車上，只
    有其二人知情（見原審二一七號卷第七六、七七頁）。惟乙○○於本院則證稱，
    行車途中雖有經過省立新竹醫院，但上訴人並未下車，中途除許志鵬上車外別無
    他人上車，上訴人是在竹北一家保齡球館下車等語明確（見本院二六四九號卷第
    八四頁）。乙○○所稱許志鵬上車，且知情置放槍枝一事，已如前述。關於上訴
    人有無在省立新竹醫院附近下車，與戊○○改搭丙○○駕駛之小客車離去乙節，
    則據上訴人所舉之證人丙○○結證稱，伊確定並無其事，因如有開車出門均係好
    幾位朋友在一起，並無單獨出門過（見本院二六四九號卷第九七、九八頁）。證
    人戊○○雖證稱：「（有無曾在省立新竹醫院與丁○○同時搭過丙○○開的車？
    ）好像有，我記得丁○○在省立新竹醫院附近租一間房子與他女友在一起。有一
    次，丁○○叫丙○○過來載。約在八十九年間夏天左右，丙○○開車載我與丁○○，至於載到何處，我則不記得」「（當時是否在丁○○他家？）我是在他家樓
    下等他，他跟他女友上去樓上」（見本院二六四九號卷第一一六、一一七頁），
    但上訴人則否認有與女友同居在省立新竹醫院附近情事（見本院二六四九號卷第
    一一八頁），足徵證人戊○○證述之情並非實在，尚不足為上訴人有利之證據。
    上訴人雖因另案寄藏改造槍枝罪，經原審八十九年度訴字第二三八號刑事判決判
    處罪刑確定，惟本件上訴人係犯持有改造槍枝罪，其前後行為態樣及構成要件，
    並不儘相同，其間亦無方法結果之牽連關係，上訴人又否認涉犯本件犯行，難認
    兩案係基於一個預定犯罪計劃之概括犯意而為，均無裁判上一罪關係，上訴人執
    以抗辯本案為前案既判力所及，應為免訴之判決，尚有誤會。至於許志鵬證稱上
    訴人同時交付其另一把持有之槍枝，因乏其他具體證據足以佐認，尚難單憑許志
    鵬之片面指述即遽以推定，併此敘明。綜上所述，上訴人上開所辯，顯係事後卸
    責之詞，核無足採。事證明確，上訴人犯行，堪以認定。
五、核上訴人所為，係犯槍砲彈藥刀械管制條例第十一條第四項之未經許可，持有可
    發射子彈具有殺傷力之改造槍枝罪。上訴人行為後，槍砲彈藥刀械管制條例雖於
    八十九年七月五日修正公布第十一條，惟該次修正係文字上之修正，並無「有利
    或不利」於上訴人之變動，不生新舊法比較問題。上訴人前因違反麻醉藥品管理
    條例案件，經臺灣新竹地方法院判處有期徒刑七月確定；復因竊盜罪，經同一法
    院判處有期徒刑一年四月確定，兩案接續執行，於八十八年一月八日假釋期滿執
    行完畢，有本院被告全國前案紀錄表可按，其於有期徒刑執行完畢後，五年以內
    再犯本件有期徒刑以上之罪，為累犯，應依刑法第四十七條規定加重其刑。原審
    據以論科，雖非無見。然查，原判決認定上訴人所犯違反麻醉藥品管理條例案件
    判處有期徒刑五月，已與卷存證據不符，又沒收之執行完畢與沒收物之不存在，
    並非一事，因犯罪依法必須沒收之物，雖已於共犯中之一人確定判決諭知沒收，
    並已執行完畢，對於其他共犯之判決，仍應宣告沒收（最高法院六十五年度第五
    次刑庭庭推總會決議參照）。原判決以扣案之槍枝於乙○○所涉之寄藏改造槍枝
    之槍砲案件即原審八十八年度訴字第四四六號刑事判決諭知沒收，本案不另宣告
    沒收，同有未洽。上訴意旨仍執前詞，否認犯罪，雖非可採。然原判決既有可議
    ，即屬無可維持，應予撤銷改判。審酌上訴人未經許可，持有具殺傷力之改造手
    槍，所為對社會秩序之安定及人民之生命、身體之安全有相當程度之危險性，但
    未持之另為犯罪，尚未造成實際危害，及其犯罪動機、目的、手段、犯罪後之態
    度等一切情狀，量處如主文第二項所示之刑，並就罰金部分諭知易服勞役之折算
    標準。按槍砲彈藥刀械管制條例第十九條第一項雖規定「犯第七條、第八條、第
    十條、第十一條、第十二條第一項至第三項、第十三條第一項至第三項之罪，經
    判處有期徒刑者，應於刑之執行完畢或赦免後，令入勞動場所，強制工作，其期
    間為三年。」，然該條文已於九十年十一月十四日修正刪除，自不得併為強制工
    作之宣告，附此說明。扣案之可發射子彈具殺傷力之如主文第三項所示之槍枝，
    係違禁物，不問屬於犯人與否，應依刑法第三十八條第一項第一款規定宣告沒收
    。
據上論斷，應依刑事訴訟法第三百六十九條第一項前段、第三百六十四條、第二百九
十九條第一項前段、槍砲彈藥刀械管制條例第十一條第四項，刑法第十一條前段、第
四十七條、第四十二條第二項、第三十八條第一項第一款、罰金罰鍰提高標準條例第
二條，現行法規所定貨幣單位折算新臺幣條例第二條，判決如主文。
本案經檢察官林炳雄到庭執行職務。
中      華      民      國      九十一    年    十一    月    二十九    日
                              臺灣高等法院刑事第廿二庭
                                  審判長法  官  許  正  順
                                        法  官  邱  同  印
                                        法  官  吳      燦
右正本證明與原本無異。
如不服本判決應於收受送達後十日內向本院提出上訴書狀，其未敘述上訴之理由者並
得於提起上訴後十日內向本院補提理由書（均須按他造當事人之人數附繕本）。
                                        書記官  陳  靜  姿
中      華      民      國      九十一    年    十一    月    二十九    日
附錄：本判決論罪科刑法條
槍砲彈藥刀械管制條例第十一條第四項：
未經許可，持有、寄藏或意圖販賣而陳列第一項所列槍砲者，處一年以上七年以下有
期徒，併科新臺幣七百萬元以下罰金。
